【裁判字號】    88,訴,828
【裁判日期】    890127
【裁判案由】    偽造文書等
【裁判全文】
臺灣彰化地方法院刑事判決                          八十八年度訴字第八二八號
    公  訴  人  臺灣彰化地方法院檢察署檢察官
    被      告  乙○○
右列被告因偽造文書等案件，經檢察官提起公訴（八十八年度偵字第三七六四號），
本院判決如左：
    主  文
乙○○連續明知為意圖欺騙他人，於同一商品，使用相同於他人註冊商標之圖樣之商
品而販賣，處有期徒刑伍月，如易科罰金，以佰元折算壹日。
扣案之仿冒光碟片壹仟零肆拾片、柒佰壹拾片及行銷遊戲軟體目錄壹本均沒收。
    事  實
一、乙○○在彰化縣員林鎮○○○街三六號經營「正點電視遊樂器專賣店」，從事販
    售電視遊戲器及光碟片等商品，明知自稱陳志摩之不詳男子所出售之光碟片，其
    包裝外觀雖無公司名稱或商標圖樣，但透過光碟機之執行，可分別顯示業經日商
    西雅企業股份有限公司（下稱西雅公司）向經濟部中央標準局申請核准以第二四
    九○七○號註冊，取得商標專用權，享有指定使用於電腦用磁碟、電視遊樂器用
    程式磁碟等商品，期間自八十三年七月一日起至九十三年六月三十日止之「ＳＥ
    ＧＡ」商標圖樣，及業經甲○○○娛樂股份有限公司（下稱新力公司）向經濟部
    中央標準局申請核准以第七一０四五四號註冊，取得商標專用權，享有指定使用
    於錄有電腦程式之磁碟、光碟等商品，期間自八十五年三月十六日起至九十五年
    三月十五日止之「ＰＳ設計圖」商標圖樣，皆係意圖欺騙他人，於同一商品，使
    用相同於他人註冊商標之商品，竟未經西雅、新力公司之同意或授權，自八十八
    年二月間起，以每片新台幣（下同）三十五元之價格大量買入，並基於概括之犯
    意，以每片五十元之價格，在上址連續多次販售予不特定人牟利。迨於八十八年
    三月二十三日十二時四十五分許，在上址，為警查獲，並扣得新力公司仿冒光碟
    片一千零四十片、西雅公司仿冒光碟片七百一十片及其所有供犯罪所用之行銷遊
    戲軟體目錄一本。
二、案經被害人西雅公司、新力公司訴由彰化縣警察局報請臺灣彰化地方法院檢察署
    檢察官偵查起訴。
    理  由
一、右揭事實，業據被告乙○○坦承不諱，核與告訴人新力公司及西雅公司之代理人
    林佳陵律師指訴情節相符，並經本院抽樣當庭勘驗屬實，且有新力公司仿冒光碟
    片一千零四十片、西雅公司仿冒光碟片七百一十片及行銷遊戲軟體目錄一本扣案
    可資佐證，而「ＳＥＧＡ」商標圖樣，係西雅公司向經濟部中央標準局申請核准
    以第二四九○七○號註冊，享有指定使用於電腦用磁碟、電視遊樂器用程式磁碟
    等商品，期間自八十三年七月一日起至九十三年六月三十日止；「ＰＳ設計圖」
    商標圖樣，係新力公司申請核准以第七一○四五四號號註冊，享有指定使用於錄
    有電腦程式之磁碟、光碟等商品，期間自八十五年三月十六日起至九十五年三月
    十五日止等情，亦有該商標註冊證足憑，事證明確，其犯行應堪認定。
二、被告明知仿冒之光碟片使用告訴人之註冊商標而販賣，核其所為，係犯商標法第
    六十三條之販賣仿冒商標商品罪。其意圖販賣而陳列之低度行為，為販賣之高度
    行為所吸收，不另論罪。又被告先後多次犯行，時間緊接，犯罪構成要件相同，
    顯係基於概括犯意反覆為之，應依連續犯之規定論以一罪，並加重其刑。爰審酌
    被告牟利之犯罪動機、目的、手段、所生危害及犯罪後坦承不諱，態度尚佳等一
    切情狀，量處如主文所示之刑，並諭知易科罰金之折算標準，以資懲儆。扣案光
    碟片一千零四十片及七百一十片，均係仿冒他人註冊商標之商品，應依商標法第
    六十四條規定沒收，行銷遊戲軟體目錄一本，為被告所有供犯罪所用之物，併依
    法宣告沒收。
三、公訴意旨另以：被告購入之仿冒光碟片，其上均有西雅公司、新力公司之名稱及
    條碼，透過電視遊樂器之執行，在電視畫面上會顯示告訴人公司名稱，因認被告
    另觸犯刑法第二百十六條、第二百十條及第二百二十條之行使偽造私文書等罪嫌
    云云。惟按刑法上之行使偽造私文書，必須提出偽造之文書，本於該文書之內容
    有所主張，方得成立，又所謂行使偽造之文書，乃依文書之用法，以之充作真正
    文書而加以使用之意，故必須行為人就所偽造之內容向他方有所主張，始足當之
    ，業經最高法院四十七年台上字第一０四八號、七十二年台上字第四七０九號著
    有判例可資參照。經查扣案之仿冒光碟片，其包裝外觀上並無公司名稱或條碼，
    業經本院勘驗明確，雖透經光碟機之執行，可顯示告訴人公司名稱及授權文字，
    惟被告並非本件扣案仿冒光碟片之製造者，僅係意圖販賣而購入，其販賣仿冒光
    碟片本身，亦非以之充作真正文書而加以主張，應認無行使偽造私文書之犯意，
    尚難論以行使偽造私文書罪，因公訴人認此與前開論罪科刑部分有牽連犯之裁判
    上一罪關係，爰不另為無罪判決之諭知。
據上論斷，應依刑事訴訟法第二百九十九條第一項前段，商標法第六十三條、第六十
四條，刑法第十一條前段、第五十六條、第三十八條第一項第二款，罰金罰鍰提高標
準條例第二條，判決如主文。
本案經檢察官陳德芳到庭執行職務。
中      華      民      國    八十九    年     一     月    二十七      日
                                    臺灣彰化地方法院刑事第一庭
                                        法      官  羅  培  昌
右正本證明與原本無異。
如不服本判決，應於判決送達後十日內向本院提出上訴狀(須附繕本)。
告訴人或被害人對於判決如有不服具備理由請求檢察官上訴者，其上訴期間之計算係
以檢察官收受判決正本之日期為準。
                                        法院書記官  謝  鈴  玉
中      華      民      國    八十九    年      一      月    二十九    日
商標法第六十三條
明知為前條商品而販賣、意圖販賣而陳列、輸出或輸入者，處一年以下有期徒刑、拘
役或科或併科新台幣五萬元以下罰金。
商標法第六十四條
犯前二條之罪所製造、販賣、陳列、輸出或輸入之商品不問屬於犯人與否,沒收之。


司法院資訊處製作；財團法人民間司法改革基金會備份。
